# 股份之付问题

提问人：ccq88488 时间：2021-01-05 15:30:00
请问一下：
老板在持股平台上持有 100 万股发行公司的股份，老板在持股平台上这 100 万股为将来新入职的员工股权激励，请问一：老板在初始持股平台持有的 100 万股做为股付支付吗?
问二：新员股入职后，老板把持股平台的股权转让给新员，做为股份之付吗？

回答人：chenyiwei
如果明确老板是代持股份，最终将会转让给激励对象的，则老板代持期间可以不确认股份支付费用，到准则规定的授予日，再确认股份支付费用。